【裁判字號】    97,消債更,1667
【裁判日期】    980615
【裁判案由】    更生事件
【裁判全文】
臺灣板橋地方法院民事裁定          97年度消債更字第1667號
聲  請  人  甲○○
上列當事人因消費者債務清理事件聲請更生，本院裁定如下：
    主  文
聲請人甲○○自中華民國98年6 月15日16時起開始更生程序。
命司法事務官進行本件更生程序。
    理  由
一、按債務人與金融機構協商成立者，不得聲請更生或清算。但
    因不可歸責於己之事由，致履行顯有重大困難者，不在此限
    ；次按法院開始更生程序之裁定，應載明其年、月、日、時
    ，並即時發生效力；又法院裁定開始更生或清算程序後，得
    命司法事務官進行更生或清算程序，消費者債務清理條例第
    151 條第5 項、第45條第1 項、第16條第1 項分別定有明文
    。
二、本件聲請意旨略以：聲請人目前債務總金額為新臺幣（下同
    ）0000000 元，有不能清償債務情事，消費者債清理條例施
    行前，曾於民國95年間依照中華民國銀行公會會員辦理消費
    金融案件無擔保債務協商機制，與最大債權金融機構臺北富
    邦商業銀行股份有限公司達成協議，雙方約定聲請人自95年
    9月起，分80期，利率7%，每月10日以26653元依各債權銀行
    債權金額比例清償各項債務，至全部清償為止，而聲請人原
    任職於流亞科技有限公司，每月收入約僅 26000元，即使不
    吃不喝亦無力繳付協商金額，但聲請人仍窮盡方式向親友借
    貸周轉依約還款，豈料，聲請人後來任職之浩陽有限公司，
    因經營不善、營運困難，無法按時給付員工薪資，而其原已
    陷入不敷出之困境，又遇公司只給付半薪 13000元，自無力
    履行前開協商條件，雖其前曾向最大債權銀行商請予以寬限
    ，詎富邦銀行斷然拒絕聲請人之請求，聲請人於求助無門之
    下，不得不於96年 2月毀諾，聲請人毀諾係有不可歸責於己
    致履行顯有重大困難之事由，且無擔保或無優先權之債務總
    額未逾1200萬元，復未經法院裁定開始清算程序或宣告破產
    ，依法自得聲請更生程序，懇請裁定開始更生等語。
三、查聲請人之主張，有財政部臺灣省北區國稅局綜合所得稅各
    類所得資料清單、第一銀行帳號00000000000 號存款存摺等
    件（見本院卷第45至46頁）為證，堪信協商條件嚴苛，未考
    量聲請人可否履行之情節，核認聲請人毀諾係有不可歸責於
    己之事由，其具狀聲請更生程序，自非無據。
四、聲請人又查無本條例第6 條第3 項、第8 條或第46條各款所
    定駁回更生聲請之事由存在，則聲請人聲請更生，應屬有據
    ，並依上開規定命司法事務官進行本件更生程序，爰裁定如
    主文。
中    華    民    國    98    年    6     月    15    日
              民事第三庭    法    官  陳映如
本件正本係照原本作成
中    華    民    國    98    年    6     月    15    日
                            書 記 官  李錦輝


司法院資訊處製作；財團法人民間司法改革基金會備份。
